臺灣臺南地方法院刑事判決　　　　　　　 94年度訴字第757號
公　訴　人　臺灣臺南地方法院檢察署檢察官
被　　　告　乙○○
上列被告因偽證案件，經檢察官提起公訴（93年度偵字第11657
號），被告就被訴事實為有罪之陳述，本院合議庭裁定進行簡式
審判程序，判決如下：
    主  文
乙○○連續證人，於執行審判職務之公署審判時，於案情有重要
關係之事項，供前具結，而為虛偽陳述，處有期徒刑壹年貳月。
    事實及理由
一、犯罪事實：
　　乙○○於民國九十年十月九日上午九時二十分許，在臺南市
    ○○路六三四巷八一弄二號前，因持有第一級毒品海洛因遭
    員警查獲（另案經不起訴處分確定），欲供出上游毒品來源
    ，遂配合員警於同日下午六時五十二分許，以其持用之行動
    電話號碼0000000000號，撥打予不詳姓名年籍綽
    號「米粉」之成年女子持用之行動電話號碼0000000
    000號，佯裝欲以新台幣（下同）八千元之代價，購買第
    一級毒品海洛因，並約定於同日晚間七時二十分許，在臺南
    市○○路與北安路口之延平市場附近交易，綽號「米粉」之
    成年女子即撥打黃萬等（另案經判刑確定）持用之行動電話
    號碼0000000000號，通知黃萬等攜帶第一級毒品
    海洛因一包（驗餘淨重一點七八公克）前往，惟未及交易便
    遭當場埋伏之員警逮捕，詎事後乙○○為使黃萬等脫罪，明
    知與事實不符，竟基於偽證之概括犯意，在黃萬等涉嫌販賣
    毒品案件之歷次審理庭訊時，於執行審判之公署審判時，以
    證人之身分，對於「另案被告黃萬等即『阿松』係經綽號『
    米粉』之黃美雲聯繫，始出面與被告進行毒品交易，被告於
    警方埋伏交易現場時，看見另案被告黃萬等出現，隨即表示
    該人即為『阿松』，並於警局指認無誤」此一對於案情有重
    要關係之事項，竟連續於本院九十年度訴字第一四一０號黃
    萬等違反毒品危害防制條例案件九十年十二月十二日庭訊時
    ，供前具結，虛偽證述：「我不認識黃萬等」；於上開案件
    九十一年三月二十七日庭訊時，供前具結，虛偽證述：「我
    在查獲當時並未看到黃萬等，在警察局時也未看過他」、「
    未指認黃萬等」、「製作警詢筆錄時藥癮發作，未看內容就
    簽名」；於臺灣高等法院臺南分院九十二年度上更一字第一
    六五號黃萬等違反毒品危害防制條例案件九十二年七月二十
    四日庭訊時證稱：「不認識黃萬等，也沒有見過」、「警察
    沒有問我筆錄就叫我蓋章」；於臺灣高等法院臺南分院九十
    三年度上更二字第二二號黃萬等違反毒品危害防制條例案件
    於九十三年三月三日審理時，供前具結，虛偽證稱：「不認
    識黃萬等，我是打電話給綽號『米粉』的要買海洛因，當時
    我與米粉約好要在哪裡等」、「不知道為何警方會逮捕黃萬
    等」、「警員沒有對我問筆錄，筆錄是警員自己寫的，他們
    為了趕快移送所以叫我簽名，而且當時我藥癮發作，我根本
    不認識黃萬等，為何會指認他」及該院九十三年度重上更三
    字第三三八號黃萬等違反毒品危害防制條例案件，於九十三
    年十月五日審理時，供前具結，虛偽證述：「我從頭到尾不
    知道警員抓的人是何人」、「我從來沒有見過黃萬等，在警
    局也沒有見到他」云云，足以使司法裁判權有陷於錯誤之虞
    。
二、證據名稱：
  (一)被告乙○○於本案審理時之自白。
  (二)被告於本院九十年度訴字第一四一０號黃萬等違反毒品危害
    防制條例案件，於九十年十二月十二日、九十一年三月二十
    七日庭訊時；於臺灣高等法院臺南分院九十二年度上更一字
    第一六五號黃萬等違反毒品危害防制條例案件，於九十二年
    七月二十四日庭訊時；該院九十三年度上更二字第二二號黃
    萬等違反毒品危害防制條例案件，於九十三年三月三日審理
    時；該院九十三年度重上更三字第三三八號於九十三年十月
    五日審理時，以證人身份具結作證之訊問筆錄及審判筆錄暨
    結文等件暨該案警卷所附九十年十月九日被告警詢筆錄一份
    附卷可稽。
  (三)證人即原臺南市警察局第二分局員警錢曉和（後改名為錢諒
    勳）於本院九十年度訴字第一四一０號刑事案件九十一年四
    月十日庭訊時、臺灣高等法院臺南分院九十一年度上訴字第
    九一五號刑事案件九十一年十月二十二日庭訊時、臺灣高等
    法院臺南分院九十三年度重上更三字第三三八號刑事案件九
    十三年十月五日審理時之證述。
  (四)證人黃美雲於臺灣高等法院臺南分院九十二年度上更一字第
    一六五號刑事案件九十二年六月二十六日、七月二十四日審
    理時、九十三年度重上更三字第三三八號刑事案件九十三年
    十月五日審理時之證詞。
  (五)通聯紀錄一份。
三、核被告乙○○所為，係犯刑法第一百六十八條之偽證罪。被
    告先後多次對案情有重要關係之事項，供前具結後而虛偽證
    述之偽證犯行，時間緊接，方法相同，觸犯構成要件相同之
    罪名，顯係基於概括犯意為之，為連續犯，應依刑法第五十
    六條之規定，論以一罪，並加重其刑。爰審酌被告犯罪之動
    機、目的、手段、虛偽證述有使裁判陷於錯誤之危險及犯罪
    後坦承犯行、知所悔改等一切情狀，量處如主文所示之刑。
四、據上論斷，應依刑事訴訟法第二百七十三條之一第一項、第
    二百九十九條第一項前段、第三百十條之二，刑法第五十六
    條、第一百六十八條，判決如主文。
本案經檢察官甲○○到庭執行職務
中　　華　　民　　國　　94　　年　　9 　　月　　29　　日
　　　　　　　　　刑事第三庭    法　官　王慧娟
以上正本證明與原本無異。
如不服本判決，應於判決送達後10日內，向本院提出上訴狀（須
附繕本）。
　　　　　　　　　　　　　　　　書記官　李劍龍
中　　華　　民　　國　　94　　年　　9　　月　　29　　日
附錄法條：
中華民國刑法第168條
於執行審判職務之公署審判時或於檢察官偵查時，證人、鑑定人
、通譯於案情有重要關係之事項，供前或供後具結，而為虛偽陳
述者，處七年以下有期徒刑。
